【裁判字號】    90,上易,875
【裁判日期】    900629
【裁判案由】    竊盜
【裁判全文】
臺灣高等法院臺南分院刑事判決           九十年度上易字第八七五號        Ｃ
      上  訴  人
      即  被  告  甲  ○  ○
右上訴人因竊盜案件，不服中華民國九十年四月廿五日台灣雲林地方法院八十九年度
易字第一○二四號第一審判決（起訴案號：台灣台南地方法院檢察署八十九年度偵字
第四六八九號），提起上訴，本院判決如左：
      主      文
上訴駁回。
      事      實
一、甲○○前有竊盜及強盜等多次前科，前於民國（下同）八十二年間，因竊盜案件
    ，經台灣高等法院台中分院判處有期徒刑三年八月，並於刑之執行前，令入勞動
    處所強制工作，所處有期徒刑於八十六年十二月十九日假釋出獄，並於八十七年
    十二月廿九日假釋期滿執行完畢。詎甲○○仍不知悔改，復於八十九年十月廿一
    日十時卅分許，在彰化縣埔鹽鄉○○村○○道路旁，見乙○○所有ＫＳＧ─四０
    三號機車（約值新台幣二萬元）停放路旁，機車鑰匙未拔，認有機可乘，竟意圖
    為自己不法所有，竊取該機車，得手後供己代步。嗣於八十九年十一月四日上午
    十一時許，甲○○騎用上開贓車，途經雲林縣北港鎮○○路一一七號前，為警當
    場查獲。
二、案經雲林縣警察局北港分局報請台灣雲林地方法院檢察署檢察官聲請簡易判決處
    刑，經台灣雲林地方法院北港簡易庭認不宜簡易處刑簽移該院刑事普通庭，改依
    通常訴訟程序審理。
      理      由
一、訊據上訴人即被告甲○○供承於右揭時地，竊取乙○○所有ＫＳＧ─四０三號機
    車，嗣於八十九年十一月四日十一時許，騎乘該贓車為警查獲之事實（詳本院卷
    五四、五五頁）。然辯稱：本件與台灣台南地方法院八十九年度訴緝字第六三號
    竊盜案，應屬連續犯，為裁判上一罪，係屬同一案件，而該案於九十年三月廿七
    日判決，本案依法自應諭知免訴判決云云。經查，右揭竊盜事實，業據被告於偵
    審中均供承不諱，核與被害人乙○○於警訊指訴情節相符，且有車輛竊盜車牌失
    竊資料個別查詢報表、贓證物認領保管單各乙份附卷可稽（詳警卷五至七頁）。
    被告自白，核與事實相符，自值採信。本件事證明確，被告犯行，堪以認定。
二、按刑法第五十六條所謂「同一罪名」，係指基於概括犯意，連續數行為，觸犯構
    成要件相同罪名而言，業經大法官會議釋字第一五二號解釋在案。又所謂「基於
    概括犯意」，係指行為人主觀上，多次犯行自始即出於一預定犯意計劃，且自客
    觀面觀察，其數行為於時間、空間、場所、機會上均具有密切連接之特性而言。
    如數行為雖觸犯構成要件相同罪名，然主觀上欠缺概括犯意，或客觀上發生數行
    為之時間、空間、場所、機會等欠缺關聯性，即與刑法第五十六條連續犯規定有
    間，則該數行為，應分別論罪，即無裁判上一罪關係，自非刑事訴訟法第三百零
    三條第二款所稱同一案件。查台灣台南地方法院八十九年訴緝字第六三號判決，
    就被告所涉犯竊盜犯行部分，係認被告基於不法所有犯意，於八十七年十一月十
    日上午十時許，侵入台南縣鹽水鎮大豐里六二之三號顏趙娥住處，竊取現金四萬
    元、金項鍊一條、金戒子一個，復於八十七年十二月八日上午九時十分，侵入台
    南縣鹽水鎮竹埔里竹子腳一○六之九號周錫庭住處，持螺絲起子竊取現金二萬五
    千五百元，得手後正擬離去，為被害人周錫庭發現，被告為脫免逮捕而持螺絲起
    子刺向周錫庭，故對被告分別論以竊盜罪及準強盜罪，有上開判決正本乙份在卷
    可稽（詳本院卷第卅八至四六頁）。次查被告所為本件竊盜犯行，就時間而言，
    係發生於八十九年十月廿一日，而前案二罪係分別發生於八十七年十一月十日、
    八十七年十二月八日，二案時間相距近二年，犯罪時間，顯非緊接，要不符連續
    犯行，犯罪時間須密切連接之要件；另就空間場所而言，本件發生於彰化縣埔鹽
    鄉，前案二罪發生於台南縣鹽水鎮；再就犯罪所利用機會而言，本件係利用被害
    人機車鑰匙未拔，竊取機車；前案二罪，則均侵入被害人住宅行竊。以此觀之，
    本件竊盜犯行與前件二案，在時間、空間場所、機會等，在在均無關聯性。揆諸
    上開說明，自不得以被告所犯均為竊盜罪，即謂本件竊盜犯行與前案台南地院判
    決係屬同一案件。且本件被告於移審至本院初次訊問時供承，其竊取本件機車係
    因腳酸，走路很累，見機車鑰匙未拔，乃臨時起意竊取等語（詳本院卷第十九頁
    反面），益見被告本件竊盜犯行，與其前所犯竊盜各罪，要無連續犯關係，被告
    以此置辯，顯不足取。
三、核被告所為，係犯刑法第三百二十條第一項竊盜罪。被告前有竊盜及強盜等多次
    前科，前於八十二年間，因竊盜案件，經台灣高等法院台中分院判處有期徒刑三
    年八月，並於刑之執行前，令入勞動處所強制工作，所處有期徒刑於八十六年十
    二月十九日假釋出獄，並於八十七年十二月廿九日假釋期滿執行完畢，有台灣高
    等法院被告全國前案紀錄表各乙份在卷可按（詳本院卷第廿九頁），被告其於五
    年內再犯本件有期徒刑以上之罪，為累犯，應依刑法第四十七條規定，加重其刑
    。至扣案螺絲起一支，係原置放於被告所竊取機車內，有警訊筆錄可稽（詳警卷
    第三頁）。另一支Ｌ型板手雖被告供承為其所有，然被告竊取本件機車，係利用
    被害人機車鑰匙未拔而竊取，並未使用任何犯罪工具，已如前述。準此本件扣案
    螺絲起子一支及Ｌ型板手一支，顯均非被告犯罪所得，亦非被告供犯罪所用之物
    ，爰均不予宣告沒收，併此敘明。
三、原審以被告罪證明確，因予適用刑法第三百二十條第一項、第四十七條，罰金罰
    鍰提高標準條例第一條前段，並審酌被告有多次前科紀錄，素行不端，其又一時
    貪念，致罹刑章，參酌所竊機車，價值非鉅，犯罪所生危害，被害人所受損失，
    及被告犯罪動機、手段、犯後坦承犯行，態度尚佳等一切情狀，量處有期徒刑八
    月，以資懲處。本院經核原判決認事用法，均無違誤，量刑亦稱妥適，被告上訴
    意旨，指摘原判決不當，為無理由，應予駁回。
據上論斷，應依刑事訴訟法第三百六十八條，判決如主文。
本案經檢察官羅清溪到庭執行職務。
中    華    民    國      九十      年      六      月      廿九        日
                                  臺灣高等法院臺南分院刑事第五庭
                                      審判長法官  茆    臺    雲
                                            法官  蔡    長    林
                                            法官  董    武    全
右正本證明與原本無異。
不得上訴。
                                      法院書記官  黃    全    忠
中    華    民    國      九十      年      七      月     三           日
附錄法條：
刑法第三百二十條第一項：意圖為自己或第三人不法之所有，而竊取他人之動產者，
                        為竊盜罪，處五年以下有期徒刑、拘役或五百元以下罰金
                        。


司法院資訊處製作；財團法人民間司法改革基金會備份。
